臺灣高等法院花蓮分院刑事判決　　　　100年度上訴字第275號
上　訴　人
即　被　告　劉維誠
上列上訴人因違反毒品危害防制條例案件，不服臺灣花蓮地方法
院100年度訴字第329號中華民國100年11月30日第一審判決（起
訴案號：臺灣花蓮地方法院檢察署100年度毒偵字第493號），提
起上訴，本院判決如下：
    主  文
上訴駁回。
    理  由
一、依刑事訴訟法第350條、第361條、第362條、第367條規定，
    不服地方法院之第一審判決而上訴者，須提出上訴書狀，並
    應敘述具體理由，為上訴必備之程式；其所提出之上訴書狀
    並未敘述上訴理由，或僅曾以言詞陳述上訴理由者，均應於
    上訴期間屆滿後20日內補提理由書於第一審法院。第一審法
    院經形式審查，認逾期未補提上訴理由者，應定期間先命補
    正；逾期未補正者，為上訴不合法律上之程式，應以裁定駁
    回。倘已提出上訴理由，但所提非屬具體理由者，則由第二
    審法院以上訴不合法律上之程式，判決駁回。而所謂具體理
    由，必係依據卷內既有訴訟資料或提出新事證，指摘或表明
    第一審判決有何採證認事、用法或量刑等足以影響判決本旨
    之不當或違法，而構成應予撤銷之具體事由，始克當之（例
    如：依憑證據法則具體指出所採證據何以不具證據能力，或
    依憑卷證資料，明確指出所為證據證明力之判斷如何違背經
    驗、論理法則）；倘僅泛言原判決認定事實錯誤、違背法令
    、量刑失之過重或輕縱，而未依上揭意旨指出具體事由，或
    形式上雖已指出具體事由，然該事由縱使屬實，亦不足以認
    為原判決有何不當或違法者（例如：對不具有調查必要性之
    證據，法院未依聲請調查亦未說明理由，或援用證據不當，
    但除去該證據仍應為同一事實之認定），皆難謂係具體理由
    ，俾與第二審上訴制度在請求第二審法院撤銷、變更第一審
    不當或違法之判決，以實現個案救濟之立法目的相契合，並
    節制濫行上訴（最高法院著有97年度台上字第892號判決可
    參）。
二、本件上訴人即被告（下稱被告）劉維誠不服原審判決，於10
    0年12月12日合法提起上訴，形式上雖提出上訴書狀敘述上
    訴理由，其理由並略以：其已坦承犯行，犯後態度良好，又
    有悔悟之心，原判決未依毒品危害防制條例第17條第2項規
    定減輕其刑或依刑法第59條酌量減輕其刑，實讓被告難以信
    服，為此提起上訴云云。
三、經查：
  (一)、被告有施用第一、二級毒品犯行之事實，業於原審表示認
      罪（見原審卷第51、59頁），再經原審依法調查各項相關
      證據，本於所得之心證，認被告上開犯行事證明確，而予
      依法論罪，業已敘明其所憑之證據及論斷之理由，於法並
      無不合。
  (二)、按毒品危害防制條例第17條第2項規定：「犯第4條至第8
      條之罪於偵查及審判中均自白者，減輕其刑。」係指犯第
      4條至第8條之罪，於偵查及審判中均有自白犯罪者，始有
      該條項規定之適用，然本件被告係犯同條例第10條第1項
      及第2項之罪，已與該條項減輕其刑之要件不符，核無該
      條項之適用，被告認其應有該條項之適用云云，尚有誤會
      。
  (三)、次按量刑之輕重，乃實體法上賦予法院得為自由裁量之事
      項，倘已斟酌刑法第57條各款所列情狀，而未逾越法定刑
      度，或濫用其權限，即不能任意指為違法。被告前因施用
      毒品案件，經臺灣花蓮地方法院（下稱花蓮地院）以89年
      度毒聲字第1186號裁定觀察勒戒，於90年5月18日執行完
      畢釋放；又於前揭觀察勒戒執行完畢釋放後5年內之92年
      間，因再犯施用毒品案件，經花蓮地院以92年度毒聲字第
      42號裁定觀察勒戒，因有繼續施用傾向，經花蓮地院以92
      年度毒聲字第145號裁定施以強制戒治，於92年10月21日
      停止處分出監，檢察官除聲請強制戒治外，併提起公訴，
      起訴施用第一級毒品、施用第二級毒品等部分，經花蓮地
      院以92年度訴字第65號判決各判處有期徒刑8月、3月，並
      定其應執行有期徒刑10月等事實，有臺灣高等法院被告前
      案紀錄表在卷可參，原審以被告施用毒品，戕害身心甚鉅
      ，前因施用毒品犯行，業經判處罪刑確定，竟再為本件施
      用毒品犯行，顯見其悔意非篤、自制力不佳，耽溺於毒品
      之程度甚深；惟考量被告坦承犯行，犯後態度良好，又施
      用毒品本質上屬自我戕害行為，反社會性程度相形較低等
      一切情狀，分別量處有期徒刑10月、4月，並定應執行有
      期徒刑1年，原審在適法範圍內行使裁量權，核無違法或
      不當。至於被告上訴意旨所稱其已坦承犯行，犯後態度良
      好，又有悔悟之心等情狀，均非刑法第59條酌減之事由，
      其上訴意旨，要係就原審量刑之裁量爭執，不能認為已經
      依據卷內既有訴訟資料或提出新事證，指摘或表明第一審
      判決有何採證認事、用法或量刑等足以影響判決本旨之不
      當或違法，自難謂係具體理由，依首揭說明，本件上訴並
      無具體理由而不合法定程式，應以判決駁回，並不經言詞
      辯論為之。
四、據上論斷，應依刑事訴訟法第367條前段、第372條，判決如
    主文。
中    華    民    國   100    年    12    月    28    日
                    刑事庭審判長法  官  謝志揚
                                法  官  張健河
                                法  官  李水源
以上正本證明與原本無異。
本件關於施用第二級毒品罪部分，不得上訴。
本件關於施用第一級毒品罪部分，如有不服，應於收受送達後10
日內向本院提出上訴書狀，其未敘述理由者，並得於提起上訴狀
後10日內向本院補提理由書（均須按他造當事人之人數附繕本）
「切勿逕送上級法院」。
中    華    民    國   100    年    12    月    28    日
                                書記官  陳有信